# 关于土地补偿费

提问人：snowbaby123123 时间：2011-11-10 19:24:43
一国企，现有在建项目，将支付的土地罚款及土地补偿款计入在建成本，有人建议将该费用全部转入无形资产。总觉得不妥。请教了

回答人：chenyiwei
1 、该企业执行《企业会计制度》还是新会计准则？ 2 、土地补偿款是什么性质？ 3 、无论如何，与土地相关的罚款（包括土地闲置费）均不计入土地使用权成本或者在其上建造的房屋建筑物的成本中。

提问人：snowbaby123123 时间：2011-11-11 09:43:20
执行新准则，是占用土地给的补偿款，用地手续还没有办理下来

回答人：chenyiwei
应计入无形资产成本。但闲置费、罚款等应费用化，不能计入资产价值。

提问人：snowbaby123123 时间：2011-11-12 00:51:49
谢谢陈版，再请教一下：因租赁土地发生的支付给村的补偿费可以入无形资产么，租赁协议长期

回答人：chenyiwei
租赁土地的补偿费一般计入长期待摊。